【裁判字號】    98,交聲,1490
【裁判日期】    980630
【裁判案由】    交管條例聲異
【裁判全文】
臺灣板橋地方法院交通事件裁定        98年度交聲字第1490號
原處分機關  交通部公路總局臺北區監理所
異  議  人  甲○○
上列受處分人因違反道路交通管理處罰條例案件，對於交通部公
路總局臺北區監理所民國98年5 月26日所為之北監自裁字第裁40
-F00000000號裁決處分（原舉發通知單號碼：苗栗縣警察局苗縣
警交第F00000000 號），聲明異議，本院裁定如下：
    主  文
異議駁回
    理  由
一、原處分意旨略以：異議人即受處分人於民國98年1 月29日16
    時36分，駕駛車號OW -6420之自用一般小客車，行經苗栗縣
    卓蘭台3 線豐田國小旁有燈光號誌管制之交岔路口，經苗栗
    縣警察局交通警察隊以異議人有「駕車行經有燈光號誌管制
    之交岔路口闖紅燈」之違規事由逕行舉發，嗣異議人提出申
    訴，經交通部公路總局臺北區監理所（下稱原處分機關）函
    請舉發警局調查結果，認受處分人確有駕車行經有燈光號誌
    管制之交岔路口闖紅燈之違規事實，乃依道路交通管理處罰
    條例第53條第1 項、第63條第1 項第3 款（裁決書漏載「第
    3 款」）及違反道路交通管理事件統一裁罰基準表之規定，
    於98年5 月26日以北監自裁字第裁40-F00000000號裁處受處
    分人罰鍰新臺幣（下同）2,700 元，並記違規點數3 點，嗣
    經異議人旋於98年6 月5 日提出本件異議。
二、異議理由略以：異議人於上開時、地，行經該路口看到黃燈
    時因考量後車之行車安全而踩煞車做減速動作，隨後即停車
    ，剎車燈還亮著，雖不小心超越停止線，但並未壓到斑馬線
    或超過斑馬線，異議人並無蓄意闖紅燈之意圖，為此聲明異
    議請求撤銷原處分云云。
三、按汽車駕駛人駕駛汽車，應遵守道路交通標誌、標線、號誌
    之指示，如汽車駕駛人，行經有燈光號誌管制之交岔路口闖
    紅燈者，處1,800 元以上5,400 元以下罰鍰，並應記違規點
    數3 點，道路交通安全規則第90條前段、道路交通管理處罰
    條例第53條第1 項、第63條第1 項第3 款分別定有明文。次
    按汽車駕駛人有闖紅燈之行為者，當場不能或不宜攔截製單
    舉發者，得逕行舉發；第1 項逕行舉發，應記明車輛牌照號
    碼、車型等可資辨明之資料，以汽車所有人為被通知人製單
    舉發，同條例第7 條之2 第1 項第1 款、第4 項亦分別有明
    文規定。
四、經查，異議人於98年1 月29日16時36分駕駛車號OW -6420號
    自用一般小客車，於苗栗縣卓蘭台3 線豐田國小旁有燈光號
    誌管制之交岔口處，為苗栗縣警察局交通警察隊員警以異議
    人有「駕車行經有燈光號誌管制之交岔路口闖紅燈」之違規
    事由而逕行舉發等情，已有採證照片2 幀、苗栗縣警察局98
    年2 月16日苗縣警交字第F00000000 號舉發違反道路交通管
    理事件通知單、98年5 月6 日苗警交字第0980017830號書函
    、交通部公路總局臺北區監理所所為之98年5 月26日北監自
    裁字第裁40-F00000000號裁決書各1 份在卷可稽。又經核諸
    卷附採證第1 張照片，清楚可詳異議人所駕駛之小客車於16
    時36分紅燈亮起後1.5 秒全部車身正已越過停止線，採證第
    2 張照片可詳該車於16時36分紅燈亮起後2.3 秒時，仍以時
    速16公里之速度繼續行進並進入路口範圍，從而本件異議人
    於紅燈亮後1.5 秒仍越過停止線，且猶以時速16公里之速度
    持續行駛進入路口範圍，而為自動照相設備拍攝其違規照片
    後，原舉發機關逕行舉發之事實明確無訛，異議人抗辯其駕
    車行經上揭路口時是看到黃燈並為煞車作減速動作云云，顯
    有不實。再者，圓形紅燈，係用以指示駕駛人禁止通行，不
    得超越停止線或進入路口，為所有駕駛人一體適用，且駕駛
    人於面對之圓形紅色燈號已亮起仍超越停止線或進入路口，
    其違規之行為即已成立，屬對交通行政上法定禁止義務之違
    背，而應負行政罰科處之法律效果，是異議人另抗辯後已有
    煞車並停車，雖不小心超越停止線，但並未壓到斑馬線或超
    過斑馬線，非蓄意闖紅燈之意圖云云，與本件其是否闖越紅
    燈之認定無涉，仍無從解免其違規之責任。
五、綜上所述，本件異議人於上開時間駕駛汽車，於行經設有燈
    光號誌管制之苗栗縣卓蘭台3 線豐田國小旁之設有燈光號誌
    管制之交岔口，有闖越紅燈行駛之違規事實已甚明確。又異
    議人係於應到案日期前即向原處分機關提出申訴，則原處分
    機關依道路交通管理處罰條例第53條第1 項、同條例第63條
    第1 項第3 款及違反道路交通管理事件統一裁罰基準表規定
    ，裁處異議人罰鍰2,700 元，及記違規點數3 點，要無不當
    。異議人執上揭理由聲明異議，核屬無據，應予駁回。
據上論斷，應依道路交通案件處理辦法第19條，裁定如主文。
中    華    民    國    98    年    6     月    30    日
                  交通法庭  法  官  邱景芬
以上正本證明與原本無異。
如不服本裁定應於送達後5日內向本院提出抗告狀。
                            書記官  黃文儀
中    華    民    國    98    年    7     月    6     日


司法院資訊處製作；財團法人民間司法改革基金會備份。
